臺灣臺北地方法院刑事裁定　
110年度重訴字第9號
公  訴  人  臺灣臺北地方檢察署檢察官
被      告  潘秉侑



選任辯護人  謝宗安律師（法扶律師）
上列被告因強盜殺人案件，經檢察官提起公訴（110年度偵字第1
5736號），本院裁定如下：
    主  文
被告甲○○自民國一一一年五月十三日起，延長羈押貳月。
    理  由
一、本案被告甲○○中因強盜殺人案件，本院前以被告經訊問後，
    雖坦承竊盜及殺人犯行、否認預謀強盜殺人之犯行，但依起
    訴書證據清單欄所列各項證據，足認被告涉犯刑法第332條
    第1項強盜殺人罪之犯罪嫌疑重大；又被告涉犯之強盜殺人
    罪為最輕本刑無期徒刑以上之罪，已有畏罪逃亡之高度可能
    ，加上被告自述其係租屋居住，因經濟條件不佳，前曾有欠
    繳多期房租之情事，是衡酌被告之家庭經濟狀況，認其居所
    地有隨時更換而陷於不明之高可能性，足認被告有逃亡之虞
    ；再依卷證資料顯示，被告於案發後有清洗現場、變賣被害
    人手機等湮滅證據之事實，併參以被告否認起訴書所載基於
    強盜犯意而殺人及竊取金飾等犯罪事實，是於本案尚未就上
    開爭點進行交互詰問相關證人或為其他證據調查程序之前，
    認被告仍有湮滅證據或勾串、影響相關證人之可能，而有羈
    押之原因。考量上開羈押原因，並無法以具保、責付、限制
     住居等較輕微之手段替代；另衡酌被告人身自由之私益，
    及公共利益等之維護、司法程序之保全等考量，認有羈押之
    必要，依刑事訴訟法第101條第1項第1款、第2款及第3款規
    定，於民國110年8月13日起予以羈押在案，並認為被告除前
    述羈押原因外，尚有同法第101條之1第1項第6款羈押之原因
    存在，且有羈押之必要，而分別自110年11月13日、111年1
    月13日及同年3月13日起裁定延長羈押，2月在案，合先敘明
    。
二、茲本院以羈押期間即將屆滿，於111年4月29日依法訊問被告、核閱卷內相關事證，並參酌被告、辯護人與檢察官對被告延長羈押與否之意見後，認被告涉犯刑法第332條第1項強盜殺人罪之犯嫌重大，並業經本院於111年4月14日判決被告犯強盜殺人罪，處無期徒刑在案，罪刑甚重；參以被告之家庭係租屋居住，有隨時更換居所地而陷於居所不明之風險，認被告有畏罪藏匿、陷於居所不明而無法傳拘到庭之高度可能，是被告依刑事訴訟法第101條第1項第1款、第3款規定羈押之原因自羈押時起至今並未消滅而依然存在。再查，本院審酌全案證據後，認為被告係因需錢孔急，為取得財物而對無任何仇怨、社會地位極為弱勢之越南籍女子犯強盜罪而故意殺人，然本案被害人僅為被告於網路上找到從事性交易的對象，又被告已經獲知並曾接觸之性交易女子並不只本案被害人1人；是衡之被告犯罪動機、家庭生活情狀、其與本案被害人之關聯性等資訊，認依被告目前生活現狀仍存有相同犯罪動機，且有其他具高風險之潛在被害人存在，有事實足認被告有反覆實行同一強盜結合罪之虞，是被告現階段仍存有刑事訴訟法第101條之1第1項第6款之羈押原因及必要。為確保本案後續訴訟程序之進行及將來刑罰之執行，及衡酌社會秩序之維護與被告人身自由之保障等情，認為對被告採此拘束人身自由措施，仍屬相當而必要之手段，尚不得以具保或限制住居等較輕之處分替代羈押，而認有羈押之必要，爰自111年5月13日起，延長羈押2月。
三、依刑事訴訟法第108條第1項但書、第5項，裁定如主文。
中　　華　　民　　國　　111 　年　　5 　　月　　 3　　日
　　　　　　　　　刑事第三庭審判長法  官  王筑萱
                                  法  官  許峻彬
                                  法  官  蕭如儀
以上正本證明與原本無異。
如不服本裁定，應於送達後5日內，向本院提出抗告狀。
　　　　　　　　　　　　　　　　書記官　許婉如
中　　華　　民　　國　　111 　年　　5 　　月　　3 　　日